台灣高等法院花蓮分院刑事判決　　　　　　　　　　九十三年度上易字第一二八號
　　上　訴　人　臺灣臺東地方法院檢察署檢察官
　　被　　　告　甲○○
右上訴人因被告違反毒品危害防制條例案件，不服臺灣台東地方法院九十三年度易字
第一六三號中華民國九十三年九月二十四日第一審判決（起訴案號：臺灣台東地方法
院檢察署九十三年度毒偵字第九四號），提起上訴，本院判決如左：
    主  文
原判決撤銷。
甲○○連續施用第二級毒品，累犯，處有期徒刑壹年貳月。扣案之安非他命壹包（含
袋重零點三公克）沒收銷燬；玻璃瓶吸食器壹支、吸管貳支、打火機壹支及夾鍊袋壹
個均沒收。
    犯罪事實
一甲○○於民國八十九年間因違反毒品危害防制條例案件，經臺灣臺東地方法院以八
  十九年度易字第三八八號號判決有期徒刑七月；再於九十年間因再度違反毒品危害
  防制條例案件，經臺灣臺東地方法院以九十年度易字第三○五號判處有期徒刑八月
  ，於九十二年十月十四日縮刑執行完畢；又於八十九年間因施用第二級毒品安非他
  命，經臺灣臺東地方法院以八十九年度毒聲字第四六六號裁定令入戒治處所施以強
  制戒治，於九十一年八月七日強制戒治期滿，仍不知悔改，復基於概括之犯意，自
  九十三年二月十一日採尿前回溯四十八小時內某時起，至同年八月二十一日期間，
  在其位於臺東市○○路○段一一九號之住處內，連續施用第二級毒品安非他命次，
  約每二、三天一次，於八月二十一日十八時二十分許，為警於前開住處查獲，當場
  扣得安非他命一包（含袋重零點三公克）、玻璃瓶吸食器一支、吸管二支、打火機
  一支及空夾鍊袋一個，並經採尿而查獲上情。
二案經臺東縣警察局成功分局報請臺灣臺東地方法院檢察署檢察官偵查起訴。
    理  由
一訊據被告甲○○對右揭犯行坦白承認，被告為警查獲時所採之尿液，經送驗結果，
  確呈安非他命陽性反應，亦有臺東縣衛生局煙毒麻醉藥品類委託檢驗結果通知書在
  卷足憑，而在被告住處查獲之白色結晶一包，經鑑定結果屬安非他命無訛，有慈濟
  大學濫用藥物檢驗中心函所附之慈濟大學濫用藥物檢驗中心檢驗總表一紙附卷可稽
  。此外，復有玻璃瓶吸食器一支、吸管二支、打火機一支及空夾鍊袋一個扣案可資
  佐證，足認被告自白與事實相符。本件事證明確，被告犯行已堪認定。
二核被告所為，係犯毒品危害防制條例第十條第二項之罪。其施用第二級毒品安非他
  命前後非法持有第二級毒品安非他命之低度行為，為其施用之高度行為所吸收，不
  另論罪。核被告所為多次犯行，時間緊接，所犯罪名相同，依其情節，顯係出於概
  括之犯意為之，為連續犯，爰依刑法第五十六條之規定以一罪論，並加重其刑。其
  有事實欄所示之犯罪科刑及執行情形，有臺灣高等法院被告全國前案紀錄表一紙在
  卷可資參照，其於有期徒刑執行完畢後五年內再犯本件有期徒刑以上之罪，為累犯
  ，應依刑法第四十七條之規定，加重其刑。原審予以論罪科刑，固非無見，惟原原
  判決就其犯罪事實欄所載第一次犯行以外之犯行，未及審究，尚有未洽，檢察官上
  訴意旨就此指摘原判決不當，即非無據，本院自應予以撤銷改判。爰審酌被告一再
  因施用毒品觸法，顯見其意志不堅，沉溺甚深，及犯罪後坦承犯行且有悔意等一切
  情狀，量處如主文所示之刑。扣案之安非他命一包（含袋重零點三公克）為第二級
  毒品，應依毒品危害防制條例第十八條第一項規定沒收銷燬；至扣案之玻璃瓶吸食
  器一支、吸管二支、打火機一支及空夾鍊袋一個，係供施用毒品所用，且為被告所
  有，已經被告坦承在卷，爰依刑法第三十八條第一項第二款規定宣告沒收。，以示
  懲儆。
據上論斷，應依刑事訴訟法第三百六十九條第一項前段、第三百六十四條、第二百九
十九條第一項前段，毒品危害防制條例第十條第二項、第十八條第一項，刑法第十一
條前段、第五十六條、第四十七條、第三十八條第一項第一款，判決如主文。
本案經檢察官李土城到庭執行職務。
中      華      民      國    九十四    年      一      月      七      日
                                    審判長法官  謝  志  揚
                                          法官  陳  淑  媛
                                          法官  何  方  興
右正本證明與原本無異。
本件不得上訴。
                                        書記官  劉  妙  娘
中      華      民      國    九十四    年      一      月      七      日
